# 董事会表决权占多数在何种情况下可以认定为控制

提问人：jxq425 时间：2014-10-11 16:24:57
比如说某公司有A，B 两个股东，A 股东占40%， B股东占60%，但是在董事会席位上，A 公司占两位，B 股东派出 1 位。 如果存在这种情况，在什么条件下可以认定A为控制方？
如果有 3 个股东，A¥B¥C ,A 股东占40%，B、C股东各占30%，但是在董事会席位上，A 公司占两位，B 股东派出 1 位，C不派董事，这种情况下，在什么条件下可以认定A为控制方
请教大家这个一般的思考角度是什么？

回答人：chenyiwei
参照新修订的合并报表准则及其应用指南的规定进行个案分析。你说的情况太笼统，很难直接给出意见。